臺灣新竹地方法院刑事裁定　
110年度撤緩字第137號
聲  請  人  臺灣新竹地方檢察署檢察官
受  刑  人  胡永康




上列聲請人因受刑人竊盜案件（本院110年度竹北簡字第199號）
，聲請撤銷緩刑之宣告（110年度執聲字第1039號），本院裁定
如下：
    主  文
聲請駁回。
    理  由
一、聲請意旨略稱：受刑人胡永康因竊盜案件，經本院以110年
    度竹北簡字第199號判處罰金新臺幣（下同）3萬元，如易服
    勞役，以1000元折算1日。緩刑2年，緩刑期間付保護管束，
    並應於判決確定後1年內，向執行檢察官指定之政府機關、
    政府機構、行政法人、社區或其他符合公益目的之機構或團
    體，提供40小時之義務勞務，於民國110年8月9日確定在案
    ，惟受刑人經聲請人多次傳喚未到、亦未遵期到案履行上開
    所附條件，顯然未知悔悟，足認原宣告之緩刑難收預期效果
    ，而有執行刑罰之必要，合於刑法第75條之1第1項第4款、
    保安處分執行法第74條之2第2、4款、同法第74條之3第1項
    所定撤銷緩刑宣告之原因，爰依刑事訴訟法第476條之規定
    聲請撤銷其緩刑等語。
二、按受保護管束人在保護管束期間內，應遵守左列事項：…二
    、服從檢察官及執行保護管束者之命令。四、對於身體健康
    、生活情況及工作環境等，每月至少向執行保護管束者
    報告一次。…受保護管束人違反前條各款情形之一，情節重
    大者，檢察官得聲請撤銷保護管束或緩刑之宣告，保安處分
    執行法第74條之2第2、4款、第74條之3第1項分別定有明文
    。又按受緩刑之宣告，而違反第74條第2項第1款至第8款所
    定負擔情節重大者，足認原宣告之緩刑難收其預期效果，而
    有執行刑罰之必要者，得撤銷其緩刑宣告，刑法第74條第2
    項第4款、第75條之1第1項第4款亦分別定有明文。然何謂「
    情節重大」，係屬不確定法律概念，而撤銷保護管束或緩刑
    之宣告，對於受刑人權益影響甚鉅，是否確屬「情節重大」
    ，仍應依據個案及具體情形決定，從嚴審酌保安處分執行命
    令之達成與宣告緩刑及緩刑負擔之目的，尚難僅以受刑人未
    能履行緩刑負擔或有違反保護管束處分已之情形，即一概認
    為原宣告之緩刑難收其預期效果，而有執行刑罰之必要。
三、經查：
(一)受刑人因竊盜案件，經本院以110年度竹北簡字第199號判處
    罰金3萬元，如易服勞役，以1000元折算1日。緩刑2年，緩
    刑期間付保護管束，並應於判決確定後1年內，向執行檢察
    官指定之政府機關、政府機構、行政法人、社區或其他符合
    公益目的之機構或團體，提供40小時之義務勞務，於民國11
    0年8月9日確定等情，有該案號之刑事判決及臺灣高等法院
    被告前案紀錄表在卷可參。
(二)聲請人以受刑人屢傳未到，而認其忽視刑罰強制性之心態、
    怠於履行緩刑之條件故意甚明，顯然未知悔悟，足認原宣告
    之緩刑難收其預期效果，而有執行刑罰之必要一節，經查：
    　　
　1.受刑人雖於緩刑期內，經聲請人通知應於110年9月27日報到
    ，然其未遵期到庭，且經聲請人撥打受刑人之行動電話亦無
    法聯繫，嗣經聲請人函請新竹縣政府警察局新湖分局查訪受
    刑人，並經新竹縣政府警察局新湖分局函覆以經查訪2次（1
    10年10月7日20時40分許、110年10月10日13時許）均未能聯
    繫受刑人，且該處亦無其他受刑人之家人或其他人居住，再
    經聲請人通知受刑人應於110年11月3日、24日報到，然受刑
    人亦均未遵期報到等情，有臺灣新竹地方檢察署送達證書、
    臺灣新竹地方檢察署執行科公務電話紀錄表、臺灣新竹地方
    檢察署函文、新竹縣政府警察局新湖分局函文、新竹縣政府
    警察局新湖分局新工派出所前往受刑人住所之照片、查訪紀
    錄報告表等在卷可參（院卷第13-20頁）。
　2.然查，受刑人於同年11月8日入伍服役、迄至同年月20日退
    伍，有新竹縣政府函文在卷可查（院卷第45-46頁），顯見
    受刑人既已入營服役，其雖未遵期報到，尚難以此逕認其故
    意怠於履行緩刑之條件，復考量受刑人於本院調查中供稱：
    我上星期有去地檢署報到，已經繳回沒收的寶可夢卡牌5盒
    ，執行處人員有告知我下周再去找保護官報到執行，我仍然
    願意依照判決履行40小時的義務勞務，我的地址雖然是4樓
    ，但是4樓有3戶，有時可能會送錯，我實際的地址是4樓之1
    等語（院卷第62-63頁），而受刑人於111年1月13日確已前
    往臺灣新竹地方檢察署報到等情，有本院公務電話紀錄在卷
    可考（院卷第67頁），足見受刑人尚非消極於緩刑期內怠於
    履行緩刑條件、未服從檢察官之保護管束命令或未遵期向執
    行保護管束者報告相關事項，則受刑人雖有前開未報到等情
    事，然尚難以此逕認受刑人確有違反上開義務而情節重大，
    是以，難據此即認原宣告之緩刑難收其預期效果，而有應執
    行前次刑罰之必要。
(三)從而，聲請人聲請撤銷受刑人前案所受緩刑宣告，自難准許
    ，應予駁回。
四、爰依刑事訴訟法第220條，裁定如主文。
中　　華　　民　　國　　111 　年　　1 　　月　　19　　日
                  刑事第九庭  法　官  李建慶
以上正本證明與原本無異。
如不服本裁定，應於裁定送達後5日內向本院提出抗告狀。
中　　華　　民　　國　　111 　年　　1 　　月　　19　　日
                              書記官  張慧儀